Inventaris van het archief van de Commissie van Advies Crisisinvoerwet, 1931-1940
Nationaal Archief, Den Haag
Commissie van Advies Crisisinvoerwet
Cie. Advies Crisisinvoerwet
1931-1940
E20219
18.00 meter; 223 inventarisnummers.
Nationaal Archief, Den Haag
Commissie van Advies Crisisinvoerwet, 1931-1940
De Adviescommissie Crisisinvoerwet (1931-1940) werd ingesteld om de invoer van goederen te reguleren. Daartoe werd ondermeer een systeem van contingentering van producten toegepast. Het archief van de Commissie bevat notulen en indicateurs op in-en uitgaande brieven. Er zijn stukken m.b.t. informatieverzameling en advisering. Tevens zijn er dossiers op productnaam (asbestcement, kapok, etc.).
Archiefvorming
Geschiedenis van de archiefvormer
De Commissie van Advies Crisisinvoerwet
Doel en taken van de Commissie
Na het uitbreken van de economische crisis in 1929 verlieten steeds meer landen het toenmalige monetaire systeem van de gouden standaard, dat de waarde van de valuta koppelde aan de goudwaarde. Nederland was een van de weinige landen die aan dat systeem bleven vasthouden.
Als gevolg hiervan werd de koers van de gulden hoog ten opzichte van andere valuta, en verslechterde de internationale concurrentiepositie van Nederlandse bedrijven drastisch.
Toen in september 1931 Engeland en de Scandinavische landen de gouden standaard verlieten, was dit voor de Nederlandse minister van Economische Zaken en Arbeid, Verschuur, aanleiding om een wetsontwerp naar de Raad van State te sturen, dat tot doel had de Nederlandse markt tegen buitenlandse concurrentie te beschermen. Dit leidde tot afkondiging van de Crisisinvoerwet op 23 december 1931 (Stb. 535).
De Crisisinvoerwet werkte met een systeem van contingenteringen; de invoer van bepaalde producten kon worden beperkt, en de verdeling van de invoer over de importeurs gebeurde door het verlenen van invoervergunningen.
De maximale invoer werd per land vastgesteld aan de hand van de invoer in voorafgaande jaren (zogenaamde peiljaren).
Artikel 2 lid 1 van de Crisisinvoerwet bepaalde dat een besluit tot contingentering slechts genomen kon worden na het horen van een commissie.
Deze commissie, de Adviescommissie Crisisinvoerwet, werd ingesteld bij K.B. van 30 december 1930, nr. 5.
Was de Crisisinvoerwet aanvankelijk slechts bedoeld om de Nederlandse industrie tegen overmatige invoer te beschermen, na het mislukken van de handelsconferentie in Londen in 1933 werd de wet omgevormd tot een handelspolitiek instrument. De mogelijkheid werd opgenomen om aan bepaalde landen zogenaamde Bijzondere Toewijzingen te verlenen, in ruil voor verruiming van de export naar die landen.
Dit handelspolitieke karakter bracht met zich mee, dat de Adviescommissie in sterke mate begeleid ging worden door het Bureau Nijverheid van het Ministerie van Economische Zaken.
Een verdere wijziging onderging de Crisisinvoerwet in 1937, toen de bepaling werd opgenomen dat ook tot contingentering kon worden besloten ter verdediging en bevordering van de export.
De Crisisinvoerwet was bedoeld als een tijdelijke maatregel, maar is herhaaldelijk verlengd, het laatst in 1937, waarna de wet per 1 januari 1941 is vervallen, inmiddels achterhaald door de feitelijke omstandigheden.
Samenstelling en werkwijze van de commissie
Een aanvraag tot contingentering van een bepaald artikel (nieuwe contingentering) werd gericht aan de Minister van Economische Zaken (zie paragraaf 1.1. voor de verschillende naamswijzigingen van dit departement).
De Afdeling Nijverheid van dit departement onderzocht de aanvrage en gaf deze (voorzover genoemde afdeling resp. het departement niet zelfstandig de aanvrage had afgewezen) aan de Commissie van Advies Crisisinvoerwet door met een verzoek om advies. Bij dit doorgeven werd de aanvrage voorzien van een reeks van gegevens, samengevoegd tot een "documentatienota".
Wat bestaande contingenteringen betreft, zond de Afdeling Nijverheid ongeveer drie maanden voordat een contingenteringsperiode eindigde, aan de Commissie van Advies een documentatienota, waarin de toestand van de beschermde industrie werd uiteengezet en tevens een overzicht werd gegeven van de gebleken voordelen of van de ondervonden nadelen.
Voor het onderzoek van de verschillende artikelen splitste de commissie zich in een aantal subcommissies, in de regel bestaande uit drie leden.
Deze subcommissies lieten zich voorlichten door besprekingen (hearings) met een min of meer uitgebreide groep van belanghebbenden, en door besprekingen in kleiner verband. Bij een aanvrage om een nieuwe contingentering bleef een hearing in de regel achterwege, omdat tengevolge van een hearing dikwijls een plotseling stijgende invoer kon worden verwacht.
Daarna werd door de subcommissie een conceptadvies voorgelegd in de plenaire commissievergadering, die op grond daarvan een definitief advies uitbracht aan de minister.
Een advies bestaat na de aanhef uit drie hoofdgroepen, n.l. het objectieve gedeelte, het meer subjectieve gedeelte en de conclusie.
Het objectieve gedeelte bestaat uit twee hoofdstukken, t.w. Documentatie en Statistische positie.
In het hoofdstuk Documentatie worden onder meer de gehouden besprekingen vermeld, met verwijzing naar de bijlagen, waarin de verslagen van die besprekingen zijn opgenomen. Het hoofdstuk eindigt met een gegroepeerd overzicht van de geuite wensen, klachten en opmerkingen, tenzij deze, wat ook dikwijls voorkomt, in een afzonderlijk hoofdstuk, Inzichten van belanghebbenden, worden ondergebracht.
Het hoofdstuk Statistische positie geeft zo nodig aanvullingen op de documentatienota, of een zodanig gegroepeerd overzicht van het beschikbare cijfermateriaal, dat hieruit de werking van de contingentering of van andere invloeden duidelijk blijkt.
Het meer subjectieve gedeelte van het advies bestaat in wezen uit een enkel hoofdstuk, n.l. Standpunt van de commissie.
Dit hoofdstuk wordt gevolgd door de Conclusie, waarin wordt geadviseerd om al dan niet tot contingentering over te gaan.
Bestuursleden van de commissie
Bij K.B. van 30 december 1931, no. 5 werden de volgende commissieleden benoemd:
A. Spanjaard (voorzitter)
K.C. Honig
H.A. Kaag
M.A. van Loon
L.H. Mansholt
G. Minderhoud
F.V. Valstar
J.B.W.P. Kickert (secretaris)
In 1933 zag de commissie er als volgt uit:
A. Spanjaard (voorzitter)
G.M. Belzer (waarnemend voorzitter)
K.C. Honig
G. Minderhoud
J.E. de Quay
A. Groothoff
G.F.H. Houben
Sj. Wouda
K. Brok
J.B.W.P. Kickert (secretaris)
In juni 1937 verving de heer Belzer de heer Spanjaard als voorzitter van de commissie, en na het toetreden van enkele nieuwe leden in 1938 zag de commissie er tot haar opheffing als volgt uit:
G.M. Belzer (voorzitter)
K. Brok
W. Graadt van Roggen
K.C Honig
G.F.H. Houben
J.E. Inckel
G. Minderhoud
A. Plate
J.E. de Quay
Sj. Wouda
J.B.W.P. Kickert (secretaris)
Naamswijzigingen van het Departement
Het ministerie dat sinds 1923 Arbeid, Handel en Nijverheid heette, werd per 1 mei 1932 omgevormd tot Economische Zaken en Arbeid.
In 1933 werd Arbeid afgesplitst en ontstond Economische Zaken.
Op 1 september 1935 werd dit vervangen door Handel, Nijverheid en Scheepvaart, maar per 15 juli 1937 werd het toch weer Economische Zaken tot 1940, toen de naam onder de Duitse bezetting weer Handel, Nijverheid en Scheepvaart werd.
De door de Commissie uitgebrachte adviezen zijn dan ook gericht:
tot 1 mei 1932 aan de minister van Arbeid, Handel en Nijverheid
van 1 mei 1932 tot 1 juni 1933 aan de minister van Economische Zaken en Arbeid
van 1 juni 1933 tot 1 september 1935 aan de minister van Economische Zaken
van 1 september 1935 tot 15 juli 1937 aan de minister van Handel, Nijverheid en Scheepvaart
van 15 juli 1937 tot begin 1940 aan de minister van Economische Zaken
vanaf voorjaar 1940 aan de secretaris-generaal, waarnemend hoofd van het departement van Handel, Nijverheid en Scheepvaart.
Waar in inleiding en inventaris sprake is van "ministerie", "minister" e.d., dient dit dus naar gelang van datum te worden gelezen volgens bovenstaand overzicht.
Geschiedenis van het archiefbeheer
Overdracht en openbaarheid
Overbrenging van het archief door het Hoofd van de Afdeling Materieel en Huisvesting van het Ministerie van Economische Zaken naar het Algemeen Rijksarchief heeft plaatsgevonden op 9 juni 1969. De omvang van het archief was bij de overbrenging 24,5 m'. Het archief is openbaar.
Overbrenging van een overheidsarchief
Inhoud en structuur van het archief
2.06
Selectie en vernietiging
De volgende onderdelen uit het archief zijn voor vernietiging afgezonderd:
de chronologische serie minuten van uitgaande brieven, waarvan afschriften elders in het archief op onderwerp zijn te vinden
een schaduwserie uitgebrachte adviezen met daaruit resulterende kamerstukken en K.B.'s (de adviezen zijn in het archief ook op onderwerp te vinden)
statistisch documentatiemateriaal, vooral betrekking hebbend op het handelsverkeer
stukken met betrekking tot het bureau van de commissie (huisvesting, aanschaf van kantoorbenodigdheden, en dergelijke)
ledenlijsten van organisaties in diverse bedrijfstakken
dossiers van producten waarover de commissie geen advies heeft uitgebracht
de chronologische serie uittreksels van telefoongesprekken, waarvan de informatie in de uitgebrachte adviezen is verwerkt
enquêteformulieren, waarvan de informatie elders in het archief is verwerkt
De netto-omvang van het archief bedraagt na bewerking 17,4 m'.
Aanwijzingen voor de gebruiker
Openbaarheidsbeperkingen
Volledig openbaar.
Materiële beperkingen
Aanvraaginstructie
Openbare archiefstukken kunnen online worden aangevraagd en gereserveerd. U kunt dit ook via de terminals in de studiezaal van het Nationaal Archief doen. Om te kunnen reserveren dient u de volgende stappen te volgen:
U maakt een profiel aan op www.gahetna.nl, en logt vervolgens in
Via de archiefinventaris (alleen de beschrijvingen met rode nummers) selecteert u het gewenste archiefstuk door op de knop 'Reserveren' te klikken
In het volgende scherm geeft u aan op welke dag u het archiefstuk wilt inzien
Indien u zich bevindt in de studiezaal en een tafelnummer heeft ontvangen kunt u dit nummer vermelden. Als u geen tafelnummer heeft kunt u tafelnummer 777 laten staan
Vervolgens bevestigt u uw reservering door deze te versturen.
Verwant materiaal
Beschikbaarheid van kopieën
Bijlagen
Overzicht van geraadpleegde bronnen
Hen, P.E. de. Actieve en reactieve overheidspolitiek in Nederland. Amsterdam, 1980.
Keesing, F.A.G. De conjuncturele ontwikkeling van Nederland en de evolutie van de economische overheidspolitiek 1918-1939. Nijmegen, 1978.
Beschrijving van de series en archiefbestanddelen
- STUKKEN VAN ALGEMENE AARD, I
  - Notulen van de commissievergaderingen., 1932-1940; 1-3; 3 pakken
    - 1932-1934, 1
    - 1935-1937, 2
    - 1938-1940, 3
      Na februari 1940 onvolledig.
  - Indicateurs van ingekomen stukken., 1931-1938; 4-7; 1 pak en 3 delen
    - 1931-1933, 4
    - 1934-1935, 5
    - 1936-1937, juni 7, 6
    - 1937, juni 7-1938, 7
  - Indicateurs van minuten van uitgaande brieven., 1931-1938, april; 8-10; 1 omslag en 2 delen
    - 1931-1933, 8
    - 1934-1935, 9
    - 1936-1938, april, 10
  - Register van gecontingenteerde artikelen., 11,12; 2 kaartsystemen
    Per groep produkten alfabetisch op artikel geordend, met vermelding van leden van de subcommissie, namen en adressen van belanghebbenden, data van gehouden hearings en data van uitgebrachte adviezen.
    Groep I: Dieren en dierljke produkten
    Groep II: Plantaardige voortbrengselen
    Groep III: Mineralen, metalen, en niet in andere groepen opgenomen fabrikaten daarvan
    Groep IV: Meel en meelfabrikaten
    - Groep I en II, 11
    - Groep III en IV, 12
- STUKKEN BETREFFENDE BIJZONDERE ONDERWERPEN, II
  - Instelling en samenstelling van de commissie, A
    - Stukken betreffende benoeming en ontslag van leden van de Commissie., 1931-1938; 13; 1 omslag
  - Informatieverzameling en -verwerking, B
    - Handelsverdragen tussen Nederland en diverse andere landen. Afschriften., 1851-1936; 14,15; 2 pakken
      Alfabetisch op landennaam.
      - A-F, 14
      - G-Z, 15
    - Stukken betreffende de Crisisuitvoerwet en de Commissie van Advies Crisisuitvoerwet., 1931-1935; 16; 1 omslag
    - Stukken betreffende contingentering in het buitenland., 1932; 17; 1 omslag
    - Stukken betreffende de belangenvereniging Nederlandse Industrie- en Handelsraad voor Land- en Tuinbouw., 1933-1937; 18; 1 omslag
    - Stukken betreffende de toepassing van de Crisisinvoerwet., 1935 en z.d.; 19; 1 pak
    - Nota inzake benadeling van coöperaties of inkoopcombinaties bij het verlenen van invoerconsenten. Concept., 1935; 20; 1 stuk
    - Stukken betreffende de gevolgen van de devaluatie van de gulden voor de contingentering., 1936; 21; 1 omslag
    - Staten van in Nederlands-Indië gecontingenteerde artikelen., 1936-1937; 22; 1 omslag
    - Stukken betreffende handelspolitieke aspecten van de Crisisinvoerwet., 1935-1939; 23; 1 omslag
      Zie ook inv. nrs. 14 en 15.
    - Uittreksels uit diverse publikaties in verband met de contingentering., 1936-1938; 24; 1 omslag
    - Rapport van de afdeling Nijverheid betreffende de gang van zaken in de Nederlandse industrie., 1937; 25; 1 stuk
    - Stukken betreffende contingentering en invoerrechten., 1937-1938; 26; 1 omslag
    - Stukken betreffende de activiteiten van de Commission pour l'Expansion des Echanges., 1938; 27; 1 omslag
      De Commission pour l'Expansion des Echanges kwam voort uit de Internationale Kamer van Koophandel te Parijs, en had als doel het doorbreken van handelsbelemmeringen.
    - Stukken betreffende de instelling van een beroepscommissie inzake weigering van consenten., 1938; 28; 1 omslag
    - Adres van de Kamer van Koophandel te Rotterdam aan de Tweede Kamer betreffende wijziging van de Tariefwet 1934. Afschrift, met bijlagen., 1939; 29; 4 stukken
    - Notitie omtrent de werkzaamheden van de douane. Met bijlagen., z.d.; 30; 1 omslag
  - Advisering, C
    - Adviezen inzake wijziging van de Crisisinvoerwet. Afschriften, met bijlagen., 1931-1940; 31; 1 pak
    - Nota inzake de status van vòòr een contingenteringsmaatregel afgesloten invoerovereenkomsten. Afschrift., 1932; 32; 1 stuk
    - Nota inzake het niet opvolgen van uitgebrachte adviezen. Afschrift., 1932; 33; 1 stuk
    - Advies inzake aanwijzing van artikelen die onder een contingenteringsmaatregel vallen. Afschrift., 1932; 34; 1 stuk
    - Advies inzake het houden van openbare verhoren. Afschrift., 1932; 35; 1 stuk
    - Nota inzake bezwaren tegen de Crisisinvoerwet. Afschrift., 1933; 36; 1 stuk
    - Advies inzake de gevolgen van een in te voeren omzetbelasting op de invoer van bepaalde goederen. Afschrift, met bijlagen., 1933; 37; 1 omslag
    - Stukken betreffende grensbedrijven, met bijlagen., 1935-1938; 38; 1 omslag
    - Advies inzake het opheffen van contingenteringen op korte termijn. Afschrift., 1936; 39; 1 stuk
    - Advies inzake contingentering in het algemeen. Afschrift., 1938; 40; 1 stuk
    - Stukken betreffende contingentering onder bijzondere omstandigheden. Afschrift, met bijlagen., 1938-1940; 41; 1 omslag
    - Dossiers inzake contingentering van produkten., 1931-1940; 42-223
      Alfabetisch op produktnaam, zoals gehanteerd door de Commissie.
      - Aardewerk 1932-1940, 42-45; 4 omslagen
        - 1932-1933, 42
        - 1934-1935, 43
        - 1936-1940, 44
        - verantwoordingsstaten en departementale gegevens, 45
      - Asbestcement 1939, 46; 1 omslag
      - Badkuipen 1932-1940, 47-48; 2 omslagen
        - 1932-1935, 47
        - 1936-1940, 48
      - Baksteen 1931-1939, 49; 1 omslag
      - Benzol 1936-1937, 50; 1 omslag
      - Bladkoper 1931-1935, 51; 1 omslag
      - Bladzink 1933-1936, 52, 53; 2 omslagen
        - 1933-1934, 52
        - 1935-1936, 53
      - Bont 1932, 54; 1 omslag
      - Borax 1935, 55; 1 omslag
      - Boter 1932-1938, 56; 1 omslag
      - Bovenkleding 1931-1940, 57-63; 7 omslagen
        Per 19-10-1936 is de administratieve scheiding tussen mannen- en vrouwenkleding opgeheven.
        - 1931-1934, mannen- en jongens-, 57
        - 1935-1936, mannen- en jongens-, 58
        - 1932-1933, vrouwen- en meisjes-, 59
        - 1934-1936, vrouwen- en meisjes-, 60
        - 1936-1940, algemeen, 61
        - 1932-1935, leren bovenkleding, 62
        - 1932-1937, regenkleding, 63
      - Brood 1931-1939, 64; 1 pak
      - Cement 1929-1940, 65, 66; 2 pakken
        - 1929-1935, 65
        - 1936-1940, 66
      - Chinamatten 1933-1936, 67; 1 omslag
      - Chloorprodukten 1932-1940, 68, 69; 2 pakken
        - 1932-1937, 68
        - 1938-1940, 69
      - Closetreservoirs 1936-1940, 70; 1 omslag
      - Cocosstukgoederen 1932-1939, 71; 1 pak
      - Dekens 1934-1936, 72; 1 omslag
      - Dier- en vismeel 1931-1933, 73; 1 omslag
      - Draadmateriaal 1930-1940, 74-76; 3 pakken
        - 1930-1935, 74
        - 1936-1938, 75
        - 1939-1940, 76
      - Dweilen 1932-1939, 77; 1 pak
      - Elektriciteitsgeleidingen 1932-1940, 78, 79; 2 pakken
        - 1932-1936, 78
        - 1937-1940, 79
      - Emaille, geslagen 1931-1939, 80; 1 omslag
      - Espagnoletten 1938, 81; 1 omslag
      - Fluweel, pluche en trijp 1931-1940, 82, 83; 2 pakken
        - 1931-1936, 82
        - 1937-1940, 83
      - Fruit 1932-1933, 84; 1 omslag
      - Gegummeerde stoffen 1932-1934, 85; 1 omslag
      - Gloeilampen 1932-1940, 86-88; 3 pakken
        - 1932-1934, 86
        - 1935-1937, 87
        - 1938-1940, 88
      - Gort 1932-1936, 89; 1 omslag
      - Gresbuizen 1931-1940, 90; 1 pak
      - Haver 1932, 91; 1 omslag
      - Hout 1931-1939, 92; 1 pak
      - Huishoudelijk glaswerk 1934-1940, 93; 1 pak
      - Jute 1935-1939, 94, 95; 2 pakken
        - 1935-1937, 94
        - 1938-1939, 95
      - Kaliloog 1934-1938, 96; 1 pak
      - Kapok 1939, 97; 1 omslag
      - Katoenen manufacturen 1932-1940, 98-101; 4 pakken
        - gebleekt en ongebleekt 1932-1937, 98
        - gebleekt en ongebleekt 1938-1940, 99
        - geverfd, bedrukt en bontgeweven 1932-1936, 100
        - geverfd, bedrukt en bontgeweven 1937-1940, 101
      - Klompen 1932-1939, 102; 1 pak
      - Knopen 1932-1940, 103; 1 omslag
      - Koelkasten 1933-1935, 104; 1 omslag
      - Koolzuur 1932-1939, 105; 1 omslag
      - Kousen en sokken 1931-1940, 106, 107; 2 pakken
        - 1931-1936, 106
        - 1937-1940, 107
      - Kunstzijde 1931-1940, 108-112; 4 pakken en 1 omslag
        - manufacturen, weefsels en stoffen van kunstzijde 1931-1940, 108
        - idem met andere stoffen 1932-1937, 109
        - kunstzijden garens 1932-1936, 110
        - kunstzijden garens 1937-1940, 111
        - verantwoordingsstaten en departementale gegevens, 112
      - Leer 1931-1934, 113; 1 omslag
      - Linnen en halflinnen 1932-1940, 114; 1 pak
      - Linoleum 1931-1936, 115; 1 omslag
      - Lint, band en veters 1931-1940, 116, 117; 2 pakken
        - 1931-1937, 116
        - 1938-1940, 117
      - Lucifers 1933-1940, 118; 1 pak
      - Metaalgaas 1932-1940, 119; 1 pak
      - Meubels 1931-1940, 120, 121; 1 pak en 1 omslag
        - 1931-1936, 120
        - 1937-1940, 121
      - Naaigaren 1931-1939, 122, 123; 1 omslag en 1 pak
        - 1931-1934, 122
        - 1935-1939, 123
      - Natuurzijde 1935-1940, 124; 1 pak
      - Onderkleding 1932-1940, 125; 1 pak
      - Ongesmolten dierlijk vet 1932-1939, 126; 1 omslag
      - Overhemden 1931-1940, 127; 1 pak
      - Paarden 1934-1940, 128; 1 omslag
      - Papier 1931-1940, 129-133; 5 pakken
        - 1931-1935, 129
        - 1936-1937, 130
        - 1938, 131
        - 1939, 132
        - 1940, 133
      - Parket 1932-1935, 134; 1 omslag
      - Petten en baretten 1932-1940, 135; 1 pak
      - Porselein 1932-1940, 136; 1 pak
      - Radio-artikelen 1931-1933, 137; 1 omslag
      - Roggebloem en -meel 1931-1939, 138; 1 omslag
      - Rijst 1931-1940, 139, 140; 1 pak en 1 omslag
        - gepelde rijst 1931-1940, 139
        - ongepelde rijst 1936, 140
      - Rijwielbanden 1931-1937, 141, 142; 1 pak en 1 omslag
        - 1931-1936, 141
        - 1937, 142
      - Rijwielen en rijwielonderdelen 1931-1940, 143, 144; 2 pakken
        - 1931-1936, 143
        - 1937-1940, 144
      - Rubberzoolmateriaal 1936, 145; 1 omslag
      - Sanitair aardewerk 1931-1940, 146; 1 pak
      - Schoenen 1931-1940, 147-149; 3 pakken
        - 1931-1934, 147
        - 1935-1937, 148
        - 1938-1940, 149
      - Schroeven 1932-1939, 150-152; 2 pakken en 1 omslag
        - 1932-1936, 150
        - 1937-1939, 151
        - koperen houtschroeven, 152
      - Servies- en schepwerk 1934-1940, 153; 1 pak
      - Siergewassen 1933-1940, 154; 1 pak
      - Sloten 1931-1940, 155, 156; 2 pakken
        - 1931-1936, 155
        - 1937-1940, 156
      - Spiegelglas 1934-1935, 157; 1 omslag
      - Staaflijsten 1931-1935, 158; 1 omslag
      - Stalen buizen 1935-1940, 159-161; 2 pakken en 1 omslag
        - 1935-1936, augustus, 159
        - 1936, september-1938, 160
        - 1939-1940, 161
      - Steenkolen 1931-1940, 162-166; 4 pakken en 1 omslag
        - 1932-1935, 162
        - 1936, 163
        - 1937-1938, 164
        - 1939-1940, 165
        - bruinkolen 1931-1936, 166
      - Stikstofhoudende kunstmest 1932-1940, 167-170; 3 pakken en 1 omslag
        - 1932-1934, 167
        - 1935-1936, 168
        - 1937-1940, 169
        - gemengde meststoffen 1934-1936, 170
      - Stofzuigers 1933-1935, 171; 1 omslag
      - Suiker 1936-1937, 172; 1 omslag
      - Superfosfaat 1932-1939, 173; 1 pak
      - Tafel- en servetgoed 1931-1940, 174, 175; 2 pakken
        - 1931-1935, 174
        - 1936-1940, 175
      - Tapijten 1932-1940, 176,177; 1 pak en 1 omslag
        - 1932-1938, 176
        - 1939-1940, 177
      - Technisch porselein 1932-1935, 178; 1 omslag
      - Tegels1932-1940, 179-181; 2 pakken en 1 omslag
        - 1932-1936, 179
        - 1937-1940, 180
        - vloertegels 1936, 181
      - Textiel algemeen1934-1940, 182, 183; 2 omslagen
        - 1934-1940, 182
        - plan Staring 1939,1940, 183
          Het plan Staring bevatte een voorstel om handel en industrie gelijkelijk te betrekken bij het verlenen van invoer consenten.
      - Toiletzeep 1932-1939, 184; 1 omslag
      - Touw 1931-1940, 185, 186; 2 pakken
        - 1931-1937, 185
        - 1938-1940, 186
      - Treksluitingen 1939, 187; 1 omslag
      - Tricot 1931-1939, 188, 189; 2 pakken
        - 1931-1935, 188
        - 1936-1939, 189
      - Triplex 1932-1940, 190, 191; 2 pakken
        - 1932-1936, 190
        - 1937-1940, 191
      - Tussenvoering 1932-1935, 192; 1 omslag
      - Vanilline 1939, 193; 1 omslag
      - Veekoeken 1932-1940, 194-196; 3 pakken
        - 1932-1935, 194
        - 1936-1938, 195
        - 1939-1940, 196
      - Verduurzaamde levensmiddelen 1932-1933, 197; 1 omslag
      - Veredelingsverkeer 1933-1936, 198; 1 omslag
      - Verpakkingsglas 1931-1940, 199, 200; 2 pakken
        - 1931-1936, 199
        - 1937-1940, 200
      - Verwarmingstoestellen 1932-1940, 201-203; 2 pakken en 1 omslag
        - kolengestookt 1932-1936, 201
        - kolengestookt 1937-1940, 202
        - gasgestookt 1932-1934, 203
      - Vis 1932-1939, 204-208; 4 pakken en 1 omslag
        - aal en paling 1933-1939, 204
        - haring 1934-1939, 205
        - verse zeevis 1932-1938, 206
        - verse zeevis 1939, 207
        - zoute vis 1935,1936, 208
      - Vitrage 1932-1937, 209; 1 omslag
      - Vlasgarens 1931-1939, 210; 1 pak
      - Vlees 1932-1939, 211, 212; 1 pak en 1 omslag
        - vers gekoeld en bevroren rund- en kalfs vlees, 211
        - levende schapen en slachtpaarden, 212
      - Voorwerpen uit manufacturen en weefsels 1932-1938, 213, 214; 2 omslagen
        - sierkleedjes, 213
        - vlaggen, 214
      - Vuurvast materiaal 1931-1933, 215; 1 omslag
      - Waterglas 1934-1940, 216; 1 pak
      - Wollen en halfwollen stoffen 1931-1940, 217-219; 3 pakken
        - 1931-1934, 217
        - 1935-1936, 218
        - 1937-1940, 219
      - IJs 1936, 220; 1 omslag